# 年中进行会计政策变更的影响

提问人：langyangxxx 时间：2015-08-19 08:56:07
集团会计政策进行变更，对于某数据的入账科目进行调整。但提及不追溯调整。 但发现某公司该实质业务金额较大，年中进行变更不追溯“当年前几个月”数据。是否不可比？ 疑问是，即使不追溯调整前期，同一年度前期的数据，是否需要调整？

回答人：chenyiwei
会计政策变更分为法定变更和自主变更。法定变更的衔接办法应按照相应的新发布或新修订的会计准则中的衔接规定执行，并无多少讨论的空间。自主变更应追溯调整前期数据。 不清楚你说的年中变更是自主变更还是法定变更？为何不追溯调整？该做法在准则层面有无依据？